【裁判字號】    97,訴,269
【裁判日期】    970429
【裁判案由】    毒品危害防制條例
【裁判全文】
臺灣基隆地方法院刑事判決        97年度訴字第269號
公  訴  人  臺灣基隆地方法院檢察署檢察官
被      告  乙○○
                    （另案於臺灣監獄執行中）
上列被告因毒品危害防制條例案件，經檢察官提起公訴（97年度
毒偵字第14、18號），並經本院合議庭裁定由受命法官獨任進行
簡式審判程序，判決如下：
    主      文
乙○○施用第一級毒品，累犯，處有期徒刑柒月；又施用第一級
毒品，累犯，處有期徒刑柒月。應執行有期徒刑壹年。
    事實及理由
一、本件犯罪事實應補充：「乙○○因前後2 次經裁定送觀察勒
    戒，分別於民國89年3月15日、92年11月18 日因無繼續施用
    傾向而執行完畢釋放出所；其因施用毒品，經判處有期徒刑
    7月，另因詐欺案件經臺灣基隆地方法院判處有期徒刑3月，
    又因施用毒品案件，經臺灣基隆地方法院以94年度聲字第10
    69號裁定應執行有期徒刑2年，3件接續執行，於96 年3月31
    日執行完畢。其於96年11月15日晚上8 時許，在基隆市○○
    ○路友人住處內，以將第一級毒品海洛因摻水置入針筒內注
    射手臂之方式，施用第一級毒品海洛因（起訴書誤載於96年
    11月16日1時10分許為警採尿回溯1日內某時，在不詳處所，
    以不詳方式，此部分業據蒞庭檢察官當庭更正）」、證據應
    補充：「被告於本院準備程序及審判程序之自白」、應適用
    之法條應補充：「被告持有第一級毒品海洛因係供施用，其
    持有之低度行為為施用之高度行為所吸收，不另論罪。」外
    ，餘均引用如附件檢察官起訴書之記載。
二、據上論斷，應依刑事訴訟法第273 條之1第1項、第284條之1
    、第299條第1項前段、第310條之2、第454條第2項，毒品危
    害防制條例第10條第1項、第23條第2項，刑法第11條前段、
    第47條第1項、第51條第5款，判決如主文。
本案經檢察官甲○○到庭執行職務。
中    華    民    國    97    年    4    月    29    日
                  刑事第四庭法  官    何怡穎
以上正本證明與原本無異。
對於本件判決如有不服，應於收受送達後10日內，向本院提出上
訴書狀，上訴於臺灣高等法院，並按他造當事人之人數附具繕本
。
中    華    民    國    97    年    4    月    29    日
                            書記官    鄭梅君
附錄本案論罪科刑法條：
毒品危害防制條例第10條
施用第一級毒品者，處 6 月以上 5 年以下有期徒刑。
施用第二級毒品者，處 3 年以下有期徒刑。
附件：
臺灣基隆地方法院檢察署檢察官起訴書
                                      97年度毒偵字第14號
                                      97年度毒偵字第18號
    被      告  乙○○  男  31歲（民國○○年○○月○○日生）
                        住基隆市○○區○○路48巷48號
                        國民身分證統一編號：Ｚ000000000號
上列被告因違反毒品危害防制條例案件，已經偵查終結，認應提
起公訴，茲將犯罪事實及證據並所犯法條分敘如下：
        犯  罪  事  實
一、乙○○前因施用毒品案件，經臺灣板橋地方法院裁定送觀察
    、勒戒後，認無繼續施用毒品之傾向，由臺灣板橋地方法院
    檢察署檢察官於民國89年3 月14日，以89年度毒偵字第2332
    號為不起訴處分確定；又因施用毒品案件，經臺灣基隆地方
    法院裁定送觀察、勒戒後，認無繼續施用毒品之傾向，由本
    署檢察官於92年11月17日，以92年度毒偵字第1046、1056號
    為不起訴處分確定；另因施用毒品案件，經臺灣基隆地方法
    院於93年3月23日，以93年度基簡字第210號判決判處有期徒
    刑3 月確定，於93年11月26日執行完畢；復因施用毒品案件
    ，經臺灣基隆地方法院於93年10月4日，以93年度訴字第324
    號判決判處有期徒刑7 月，乙○○不服提起上訴，經臺灣高
    等法院於94年4月6日，以93年度上訴字第3338號刑事判決諭
    知上訴駁回而告確定，於96年3 月31日執行完畢。詎其仍未
    戒除毒癮，復基於施用第一級毒品海洛因之犯意，分別於（
    一）96年11月12日16時許，在基隆市仁愛區某友人住處，以
    針筒注射之方式施用第一級毒品海洛因。嗣因其為列管之毒
    品人口，而於96年11月13日9 時許為警通知前往基隆市警察
    局第二分局信義分駐所採尿送驗，結果呈鴉片類陽性反應而
    悉上情。（二）96年11月16日1時10分許為警採尿回溯1日內
    某時，在不詳處所，以不詳方式施用第一級毒品海洛因。嗣
    因其為列管之毒品人口，而於96年11月16日1 時10分許為警
    通知前往基隆市警察局第一分局採尿送驗，結果呈鴉片類陽
    性反應而悉上情。
二、案經基隆市警察局第一、二分局分別報告偵辦。
        證  據  並  所  犯  法  條
一、被告乙○○經傳未到，其於警詢中僅坦承於96年11月12日16
    時許施用第一級毒品海洛因之犯行，餘均否認。惟查，其於
    96年11月13日10時17分許所採尿液送驗結果，呈鴉片類陽性
    反應，於96年11月16日1 時10分許所採尿液送驗結果，亦呈
    鴉片類陽性反應，有臺灣檢驗科技股份有限公司濫用藥物尿
    液檢驗報告2 紙附卷可稽，本案事證明確，被告犯嫌堪以認
    定。
二、核被告所為，係犯毒品危害防制條例第10條第1 項之施用第
    一級毒品罪嫌。其上開2 次犯行，犯意各別，行為互殊，請
    分論併罰。又被告於受徒刑之執行完畢後，5 年以內故意再
    犯此2件有期徒刑以上之罪，為累犯，請均依刑法第47條第1
    項之規定加重其刑。
三、依毒品危害防制條例第23條第2項、刑事訴訟法第251條第1
    項提起公訴。
    此  致
臺灣基隆地方法院
中    華    民    國    97    年    1     月    31    日
                              檢察官  曾  淑  婷
本件正本證明與原本無異
中    華    民    國    97    年    2     月    5     日
                              書記官  洪  欣  悅
附錄所犯法條：
毒品危害防制條例第10條第1項
    施用第一級毒品者，處 6 月以上 5 年以下有期徒刑。


司法院資訊處製作；財團法人民間司法改革基金會備份。
